【裁判字號】    94,易,1472
【裁判日期】    950307
【裁判案由】    竊盜
【裁判全文】
臺灣臺北地方法院刑事判決              94年度易字第1472號
公  訴  人  臺灣臺北地方法院檢察署檢察官
被      告  甲○○
                    現因本案羈押於臺灣臺北看守所
上列被告因竊盜案件，經檢察官提起公訴（九十四年度偵字第一
一九四八號），本院判決如下：
    主  文
甲○○竊盜，累犯，處有期徒刑肆月，如易科罰金，以佰元折
算壹日。
    事  實
一、甲○○前於民國九十二年間因犯二次竊盜案件，經臺灣臺南
    地方法院分別以九十二年度南簡字第八八四號、九十二年度
    南簡字第一三四四號判決各處有期徒刑三月確定，並以九十
    三年度聲字第八○○號裁定定應執行刑為有期徒刑五月；嗣
    於九十三年間又因犯竊盜罪，經同法院以九十三年度簡字第
    四九四號判決處有期徒刑三月確定。上開刑期經接續執行後
    ，於九十三年十二月五日始執行完畢。詎仍不知警惕，於九
    十四年七月二日十五時三十分許，以向不知情之舊貨商借得
    之手拉車為搬運工具，在臺北市○○區○○街堤防外停車場
    內，徒手將臺北市政府停車管理處所有，安置於該處惟已鬆
    脫之ㄇ字型鐵欄杆一具予以拔除並竊取之。然於其正欲將上
    開竊盜得手之鐵欄杆搬移至手拉車上離去之際，為適至該處
    巡邏之警員發現而當場查獲，並扣得手拉車一臺。
二、案經臺北縣警察局萬華分局報請臺灣臺北地方法院檢察署檢
    察官偵查起訴。
           理  由
一、按被告之自白，非出於強暴、脅迫、利誘、詐欺、疲勞訊問
    、違法羈押或其他不正之方法，且與事實相符者，得為證據
    ，刑事訴訟法第一百五十六條第一項定有明文。被告甲○○
    於本院準備程序及審理時雖辯稱，伊並未於九十四年七月二
    日當天於臺北市警察局萬華分局華江派出所（下稱華江派出
    所）及臺灣臺北地方法院檢察署（下稱臺北地檢署）製作任
    何筆錄云云，惟查，被告於九十四年七月二日經逮捕後，隨
    即隨警方至華江派出所一樓製作筆錄，製作過程是由警員提
    問後，依據被告的回答內容紀錄，並於向被告說明筆錄內容
    ，讓被告閱讀確認後，簽名於筆錄之末等情，業經證人即警
    員丙○○於本院審理時證述明確，證人丙○○並證稱，當天
    被告製作筆錄時之精神狀態正常等語（見本院卷第一○一頁
    及第一○二頁）。而被告亦自承九十四年七月二日華江派出
    所自願搜索同意書、搜索扣押筆錄、扣押物品目錄表、扣押
    物品收據及調查筆錄上之簽名及指印均為其所簽署及捺印（
    見本院卷第八十一頁背面），此外，復有被告於查獲後在臺
    北市○○區○○街堤防外停車場現場經警拍攝之照片一幀、
    華江派出所自願搜索同意書、搜索扣押筆錄、扣押物品目錄
    表、扣押物品收據及調查筆錄附卷可參，顯然被告於九十四
    年七月二日十五時三十分許確實身於上開處所，並於華江派
    出所製作筆誤無誤。另同日二十一時十八時許被告經警移送
    至臺北地檢署由檢察官偵訊之事實，亦有訊問筆錄一份（見
    偵卷第二十六頁以下）、被告於臺北地檢署偵訊室內所拍攝
    之照片一幀在卷可稽，而被告亦承認曾於上開偵訊筆錄上簽
    名（見本院卷第八十一頁背面），參諸證人丙○○亦稱，伊
    於九十四年七月二日製作警詢筆錄之後，即將被告交由三組
    承辦人員移送臺北地檢署等語，可見卷附檢察官訊問筆錄確
    係被告於九十四年七月二日於臺北地檢署內接受檢察官訊問
    時製作。被告辯稱並無在上開時間、地點製作警詢及檢察官
    訊問筆錄云云，顯然不足採信。此外，在上開警方詢問及檢
    察官偵訊過程中，並無何施以強暴、脅迫、利誘、詐欺、疲
    勞訊問、違法羈押或其他不正之方法之跡象，是被告於前揭
    時、地所為之自白如經調查與事實相符，依法自得為證據，
    而有證據能力。
二、訊據被告矢口否認有何竊取鐵欄杆之事實，辯稱當時伊並未
    出現於上開地點，亦未竊取任何物品云云，然查，前揭竊盜
    事實，已據被告於警方詢問時及檢察官偵訊時坦白承認（見
    偵查卷第十三頁及第二十六頁），證人丙○○亦證稱，伊於
    九十四年七月二日下午執勤時至台北市○○區○○街外堤防
    巡邏，正好看到被告竊取臺北市政府停車管理處的鐵欄杆，
    當時伊距離被告大約五公尺，被告是用拖的方式，要將竊得
    之鐵欄杆搬上手推車等語明確（見本院卷第一○○頁），另
    證人即臺北市政府停車管理處職員林桂美經通知前至華江派
    出所時復證稱，該ㄇ字型鐵欄杆是臺北市政府停車管理處所
    有，其用途是充作停車場的圍籬，價值約新臺幣三千八百元
    等語（見偵查卷第十六頁），此外，復有被告於查獲現場之
    照片一幀、查獲之ㄇ字型鐵欄杆及現場拖行痕跡照片二幀在
    卷可考，該鐵欄杆經證人乙○○領回之事實，亦有贓物認領
    保管單一紙附卷可稽，顯然被告之上開自白應與事實相符，
    被告嗣後辯稱並未竊盜云云，不足採信。被告前揭竊盜犯行
    事證已臻明確，被告之竊盜犯行堪以認定。
四、核被告所為，係犯刑法第三百二十條第一項竊盜罪。又被告
    前於九十二年間因犯二次竊盜案件，經臺灣臺南地方法院分
    別以九十二年度南簡字第八八四號、九十二年度南簡字第一
    三四四號判決各處有期徒刑三月確定，並以九十三年度聲字
    第八○○號裁定定應執行刑為有期徒刑五月；嗣於九十三年
    間又因犯竊盜罪，經同法院以九十三年度簡字第四九四號判
    決處有期徒刑三月確定。上開刑期經接續執行後，於九十三
    年十二月五日始執行完畢等情，有臺灣高等法院被告前案紀
    錄表一份附卷可參，其於五年內再犯有期徒刑以上刑之本罪
    ，為累犯，應加重其刑。爰審酌被告有多次竊盜前科，素行
    不良，復因一己之貪念行竊，造成被害人財產上之損失，及
    犯罪後仍未知悔改之態度，惟其所竊之物價值非高，所造成
    之危害不大等一切情狀，量處如主文所示之刑，以示懲儆。
    扣案之手拉車一臺係被告向案發現場附近不知情之舊貨商所
    借，非被告所有等情，業據被告陳述在卷，不符沒收要件，
    爰不與宣告沒收，併此敘明。
據上論斷，依刑事訴訟法訟法第二百九十九條第一項前段，刑法
第三百二十條第一項、第四十七條、第四十一條第一項前段、罰
金罰鍰提高標準條例第一條前段、第二條，判決如主文。
本案經檢察官蕭惠菁到庭執行職務。
中    華    民    國    95    年    3     月    7     日
                  刑事第十庭審判長  法  官  林婷立
                                    法  官  黃雅芬
                                    法  官  林柏泓
如不服本判決，應於判決送達後10日內，向本院提出上訴狀。
以上正本證明與原本無異。
                                    書記官  柯貞如
中    華    民    國    95    年    3     月    7     日


司法院資訊處製作；財團法人民間司法改革基金會備份。
